臺灣宜蘭地方法院刑事判決　　　　　　　 94年度易字第248號
公　訴　人　臺灣宜蘭地方法院檢察署檢察官
被　　　告　丙○○
上列被告因竊盜案件，經檢察官提起公訴（94年度偵字第1424號
）及移送併辦（94年度偵字第1909號），本院合議庭裁定適用簡
式審判程序，爰不經通常程序判決如下：
    主  文
丙○○共同連續於夜間侵入住宅、毀損門扇竊盜，累犯，處有期
徒刑捌月。
    事  實
一、丙○○前因搶奪案件，經判處有期徒刑7月，於民國91年4月
    5日執行完畢；又因違反毒品危害防制條例案件，經判處有
    期徒刑8月，於93年9月9日執行完畢。仍不知悔改，竟與甲○○（94年5月17日死亡，業經檢察官為不起訴處分）共同
    基於意圖為自己不法所有之概括犯意聯絡，
（一）先於94年2月27日下午9時30分許，共同前往宜蘭縣頭城鎮
      ○○路66─10號蘭陽技術學院對面學生租住之房舍，從一
      樓未鎖的大門進入後，至二樓由甲○○以免洗筷子1支插
      入201室門鎖孔中破壞門鎖後，進入該房間，竊取戊○○
      所有置於桌上的電腦液晶螢幕1台得手後，由甲○○將該
      贓物，以新台幣（下同）3000元賣給不知情之薛文華，得
      款後朋分花用。
（二）復於94年4月18日下午5時許，共乘車牌號碼ET G─122號
      重型機車行經宜蘭縣頭城鎮○○路66巷39號前，見四下無
      人，由丙○○乘坐在機車上等候，而由甲○○進入該處菜
      園內，徒手竊取乙○○所有置放在該菜園內之耙子、鐵勾
      各1枝及板車1台，並將耙子搬運至前開機車之腳踏板處，
      鐵勾則尚由甲○○手持，並於欲以繩索將板車捆綁在機車
      後方以便於搬運之際，適為沈文欽當場發現而報警循線逮
      獲。
（三）丙○○另自行承上開意圖為自己不法之所有概括犯意，於
      94年8月3日上午2時許，見宜蘭縣頭城鎮○○路○段659號
      丁○○所有之「好客檳榔攤」尚未營業，即踰越該檳榔攤
      之窗戶而爬入，竊取其內現金5000元、七星牌等香菸200
      餘包、綠茶、蘆筍汁、花生牛奶等飲料各1箱得手。嗣於
      同日下午2時許為警查獲，並扣得七星牌香菸30包。
三、案經宜蘭縣警察局報請台灣宜蘭地方法院檢察署檢察官偵查
    起訴。
    理  由
一、被告丙○○除辯稱不知甲○○所竊取上開事實欄一（二）之
    物為他人之物外，對於其他犯罪事實，於本院警訊、偵查及
    本院審理時均坦承不諱。經查，上開事實欄一（一）、（三
    ）之犯罪事實，業據被害人戊○○及丁○○於警訊時指述綦
    詳，且有證人薛文華於警訊中之證述可參，復有被害人戊○○、丁○○出具之贓物認領保管單各1紙在卷可按。至被告
    雖否認上開事實欄一（二）竊取被害人乙○○之物之事實，
    惟查，被告所騎乘之機車上置有被害人乙○○之鐵鉤1支，
    為被告所自白不諱，且有被害人乙○○及證人沈文欽於警訊
    及偵查中之結證之證述可參，復有共犯甲○○於警訊之供述
    可參。又證人沈文欽於警訊及偵查中均明確證稱：伊見一人
    進入宜蘭縣頭城鎮66巷39號對面菜園內，沒多久就搬1台板
    車出來，另一人再騎車靠過來，騎車的人在車上等，先進去
    的人又再拿1隻耙子、1隻鐵勾及1條繩子出來，把鐵勾放在
    機車腳踏處，伊趨前問「阿婆在那裡」，騎機車者很慌張地
    回答「什麼阿婆」，不久後即騎車離開等語，並經結證在卷
    。足見被告應知悉甲○○所竊之鐵勾1隻並非無主物，仍將
    之載運離開，其有為自己不法所有之犯意甚明。至被告事後
    雖騎車返回該處，並返還該鐵勾1隻，有被告及被害人乙○○、證人沈文欽於偵、審中一致陳述在卷，惟究屬對於已遭
    發現之竊盜行為所為彌補之舉，對已成立之竊盜犯行不生影
    響。被告辯稱不知甲○○所竊之物係他人之物云云，為卸責
    之詞，不足採信。事證明確，被告犯行應堪認定。
二、按窗戶為供通風之安全設備。核被告所為事實欄一（一）、
    （二）、（三）之行為，分別係犯刑法第321條第1項第1款
    、第2款夜間侵入住宅毀損門扇竊盜罪、同法320條第1項之
    竊盜罪及同法第321條第1項第2款之罪踰越安全設備竊盜罪
    。被告與甲○○間就事實欄一（一）、（二）之行為，有犯
    意聯絡與行為分擔，為共同正犯。被告先後3次犯行，時間
    緊接，犯罪構成要件相同，顯係基於概括犯意而為之，為連
    續犯，應依刑法第56條之規定，從一重之夜間侵入住宅毀損
    門扇竊盜罪處斷，並加重其刑。事實欄一（二）、（三）之
    事實，雖未據起訴，惟均與已起訴之事實有連續犯之裁判上
    一罪關係，為起訴效力所及，本院自得併予審理，附此敘明
    。被告前因搶奪案件，經判處有期徒刑7月，於91年4月5日
    執行完畢；又因違反毒品危害防制條例案件，經判處有期徒
    刑8月，於93年9月9日執行完畢，有台灣高等法院被告前案
    紀錄表一份在卷足憑，其於5年內再犯本件有期徒刑以上之
    罪，核屬累犯，依刑法第47條之規定加重其刑。爰審酌被告
    年輕力壯、四肢健全，不思努力工作賺取所需，反以竊盜手
    段侵害他人財產權，其手段對被害人造成之損害，及其生活
    狀況、智識程度，及犯罪後尚能坦承部分犯行，頗知悔悟之
    態度等一切情狀，量處如主文所示之刑。
據上論斷，應依刑事訴訟法第299條第1項前段，刑法第28條、第
56 條、第321條第1項第1、2款、第47條，判決如主文。
本案經檢察官吳慧蘭到庭執行職務
中    華    民    國    94    年    9     月    7     日
                      刑事第二庭  法  官  謝佩玲
如不服本判決，應於判決送達後10日內，向本院提出上訴狀 (應
附繕本)。
                                  書記官  藍友隆
中　　華　　民　　國　　94　　年　　9 　　月　  7 　　日
附錄法條
中華民國刑法第321條第1項第1、2款
犯竊盜罪而有左列情形之一者，處6月以上、5年以下有期徒刑：
一、於夜間侵入住宅或有人居住之建築物、船艦或隱匿其內而犯
    之者。
二、毀越門扇、牆垣或其他安全設備而犯之者。
